src/app/lib/typo_js/tests/dictionaries/la/la.aff
SFX B Y 1806
SFX B o o eo 
SFX B o s eo # actif infectum personnel indicatif présent
SFX B o sque eo 
SFX B o sne eo 
SFX B o sve eo 
SFX B o t eo 
SFX B o tque eo 
SFX B o tne eo 
SFX B o tve eo 
SFX B o mus eo 
SFX B o musque eo 
SFX B o musne eo 
SFX B o musve eo 
SFX B o tis eo 
SFX B o tisque eo 
SFX B o tisne eo 
SFX B o tisve eo 
SFX B o nt eo 
SFX B o ntque eo 
SFX B o ntne eo 
SFX B o ntve eo 
SFX B o bam eo # actif infectum personnel indicatif imparfait
SFX B o bamque eo 
SFX B o bamne eo 
SFX B o bamve eo 
SFX B o bas eo 
SFX B o basque eo 
SFX B o basne eo 
SFX B o basve eo 
SFX B o bat eo 
SFX B o batque eo 
SFX B o batne eo 
SFX B o batve eo 
SFX B o bamus eo 
SFX B o bamusque eo 
SFX B o bamusne eo 
SFX B o bamusve eo 
SFX B o batis eo 
SFX B o batisque eo 
SFX B o batisne eo 
SFX B o batisve eo 
SFX B o bant eo 
SFX B o bantque eo 
SFX B o bantne eo 
SFX B o bantve eo 
SFX B o bo eo # actif infectum personnel indicatif futur
SFX B o boque eo 
SFX B o bone eo 
SFX B o bove eo 
SFX B o bis eo 
SFX B o bisque eo 
SFX B o bisne eo 
SFX B o bisve eo 
SFX B o bit eo 
SFX B o bitque eo 
SFX B o bitne eo 
SFX B o bitve eo 
SFX B o bimus eo 
SFX B o bimusque eo 
SFX B o bimusne eo 
SFX B o bimusve eo 
SFX B o bitis eo 
SFX B o bitisque eo 
SFX B o bitisne eo 
SFX B o bitisve eo 
SFX B o bunt eo 
SFX B o buntque eo 
SFX B o buntne eo 
SFX B o buntve eo 
SFX B o am eo # actif infectum personnel subjonctif présent
SFX B o amque eo 
SFX B o amne eo 
SFX B o amve eo 
SFX B o as eo 
SFX B o asque eo 
SFX B o asne eo 
SFX B o asve eo 
SFX B o at eo 
SFX B o atque eo 
SFX B o atne eo 
SFX B o atve eo 
SFX B o amus eo 
SFX B o amusque eo 
SFX B o amusne eo 
SFX B o amusve eo 
SFX B o atis eo 
SFX B o atisque eo 
SFX B o atisne eo 
SFX B o atisve eo 
SFX B o ant eo 
SFX B o antque eo 
SFX B o antne eo 
SFX B o antve eo 
SFX B o rem eo # actif infectum personnel subjonctif imparfait
SFX B o remque eo 
SFX B o remne eo 
SFX B o remve eo 
SFX B o res eo 
SFX B o resque eo 
SFX B o resne eo 
SFX B o resve eo 
SFX B o ret eo 
SFX B o retque eo 
SFX B o retne eo 
SFX B o retve eo 
SFX B o remus eo 
SFX B o remusque eo 
SFX B o remusne eo 
SFX B o remusve eo 
SFX B o retis eo 
SFX B o retisque eo 
SFX B o retisne eo 
SFX B o retisve eo 
SFX B o rent eo 
SFX B o rentque eo 
SFX B o rentne eo 
SFX B o rentve eo 
SFX B eo e eo # actif infectum personnel impératif présent
SFX B eo eque eo 
SFX B eo ene eo 
SFX B eo eve eo 
SFX B o te eo 
SFX B o teque eo 
SFX B o tene eo 
SFX B o teve eo 
SFX B o re eo # actif infectum impersonnel infinitif présent
SFX B o reque eo 
SFX B o rene eo 
SFX B o reve eo 
SFX B o ndum eo # gérondif
SFX B o ndumque eo 
SFX B o ndumne eo 
SFX B o ndumve eo 
SFX B o ndi eo 
SFX B o ndique eo 
SFX B o ndine eo 
SFX B o ndive eo 
SFX B o ndo eo 
SFX B o ndoque eo 
SFX B o ndone eo 
SFX B o ndove eo 
SFX B o ns eo # participe présent actif
SFX B o nsque eo 
SFX B o nsne eo 
SFX B o nsve eo 
SFX B o ntem eo 
SFX B o ntemque eo 
SFX B o ntemne eo 
SFX B o ntemve eo 
SFX B o ntis eo 
SFX B o ntisque eo 
SFX B o ntisne eo 
SFX B o ntisve eo 
SFX B o nti eo 
SFX B o ntique eo 
SFX B o ntine eo 
SFX B o ntive eo 
SFX B o nte eo 
SFX B o nteque eo 
SFX B o ntene eo 
SFX B o nteve eo 
SFX B o ntes eo 
SFX B o ntesque eo 
SFX B o ntesne eo 
SFX B o ntesve eo 
SFX B o ntium eo 
SFX B o ntiumque eo 
SFX B o ntiumne eo 
SFX B o ntiumve eo 
SFX B o ntibus eo 
SFX B o ntibusque eo 
SFX B o ntibusne eo 
SFX B o ntibusve eo 
SFX B o ntia eo 
SFX B o ntiaque eo 
SFX B o ntiane eo 
SFX B o ntiave eo 
SFX B 0 r eo # passif infectum personnel indicatif présent
SFX B 0 rque eo 
SFX B 0 rne eo 
SFX B 0 rve eo 
SFX B o ris eo 
SFX B o risque eo 
SFX B o risne eo 
SFX B o risve eo 
SFX B o tur eo 
SFX B o turque eo 
SFX B o turne eo 
SFX B o turve eo 
SFX B o mur eo 
SFX B o murque eo 
SFX B o murne eo 
SFX B o murve eo 
SFX B o mini eo 
SFX B o minique eo 
SFX B o minine eo 
SFX B o minive eo 
SFX B o ntur eo 
SFX B o nturque eo 
SFX B o nturne eo 
SFX B o nturve eo 
SFX B o bar eo # passif infectum personnel indicatif imparfait
SFX B o barque eo 
SFX B o barne eo 
SFX B o barve eo 
SFX B o baris eo 
SFX B o barisque eo 
SFX B o barisne eo 
SFX B o barisve eo 
SFX B o batur eo 
SFX B o baturque eo 
SFX B o baturne eo 
SFX B o baturve eo 
SFX B o bamur eo 
SFX B o bamurque eo 
SFX B o bamurne eo 
SFX B o bamurve eo 
SFX B o bamini eo 
SFX B o baminique eo 
SFX B o baminine eo 
SFX B o baminive eo 
SFX B o bantur eo 
SFX B o banturque eo 
SFX B o banturne eo 
SFX B o banturve eo 
SFX B o bor eo # passif infectum personnel indicatif futur
SFX B o borque eo 
SFX B o borne eo 
SFX B o borve eo 
SFX B o beris eo 
SFX B o berisque eo 
SFX B o berisne eo 
SFX B o berisve eo 
SFX B o bitur eo 
SFX B o biturque eo 
SFX B o biturne eo 
SFX B o biturve eo 
SFX B o bimur eo 
SFX B o bimurque eo 
SFX B o bimurne eo 
SFX B o bimurve eo 
SFX B o bimini eo 
SFX B o biminique eo 
SFX B o biminine eo 
SFX B o biminive eo 
SFX B o buntur eo 
SFX B o bunturque eo 
SFX B o bunturne eo 
SFX B o bunturve eo 
SFX B o ar eo # passif infectum personnel subjonctif présent
SFX B o arque eo 
SFX B o arne eo 
SFX B o arve eo 
SFX B o aris eo 
SFX B o arisque eo 
SFX B o arisne eo 
SFX B o arisve eo 
SFX B o atur eo 
SFX B o aturque eo 
SFX B o aturne eo 
SFX B o aturve eo 
SFX B o amur eo 
SFX B o amurque eo 
SFX B o amurne eo 
SFX B o amurve eo 
SFX B o amini eo 
SFX B o aminique eo 
SFX B o aminine eo 
SFX B o aminive eo 
SFX B o antur eo 
SFX B o anturque eo 
SFX B o anturne eo 
SFX B o anturve eo 
SFX B o rer eo # passif infectum personnel subjonctif imparfait
SFX B o rerque eo 
SFX B o rerne eo 
SFX B o rerve eo 
SFX B o reris eo 
SFX B o rerisque eo 
SFX B o rerisne eo 
SFX B o rerisve eo 
SFX B o retur eo 
SFX B o returque eo 
SFX B o returne eo 
SFX B o returve eo 
SFX B o remur eo 
SFX B o remurque eo 
SFX B o remurne eo 
SFX B o remurve eo 
SFX B o remini eo 
SFX B o reminique eo 
SFX B o reminine eo 
SFX B o reminive eo 
SFX B o rentur eo 
SFX B o renturque eo 
SFX B o renturne eo 
SFX B o renturve eo 
SFX B o re eo # imperatif passif
SFX B o reque eo 
SFX B o rene eo 
SFX B o reve eo 
SFX B o mini eo 
SFX B o minique eo 
SFX B o minine eo 
SFX B o minive eo 
SFX B o ri eo # passif infectum impersonnel infinitif
SFX B o rique eo 
SFX B o rine eo 
SFX B o rive eo 
SFX B o ndus eo # adjectif verbal
SFX B o ndusque eo 
SFX B o ndusne eo 
SFX B o ndusve eo 
SFX B o nde eo 
SFX B o ndeque eo 
SFX B o ndene eo 
SFX B o ndeve eo 
SFX B o ndum eo 
SFX B o ndumque eo 
SFX B o ndumne eo 
SFX B o ndumve eo 
SFX B o ndi eo 
SFX B o ndique eo 
SFX B o ndine eo 
SFX B o ndive eo 
SFX B o ndo eo 
SFX B o ndoque eo 
SFX B o ndone eo 
SFX B o ndove eo 
SFX B o nda eo 
SFX B o ndaque eo 
SFX B o ndane eo 
SFX B o ndave eo 
SFX B o ndam eo 
SFX B o ndamque eo 
SFX B o ndamne eo 
SFX B o ndamve eo 
SFX B o ndae eo 
SFX B o ndaeque eo 
SFX B o ndaene eo 
SFX B o ndaeve eo 
SFX B o ndos eo 
SFX B o ndosque eo 
SFX B o ndosne eo 
SFX B o ndosve eo 
SFX B o ndorum eo 
SFX B o ndorumque eo 
SFX B o ndorumne eo 
SFX B o ndorumve eo 
SFX B o ndis eo 
SFX B o ndisque eo 
SFX B o ndisne eo 
SFX B o ndisve eo 
SFX B o ndas eo 
SFX B o ndasque eo 
SFX B o ndasne eo 
SFX B o ndasve eo 
SFX B o ndarum eo 
SFX B o ndarumque eo 
SFX B o ndarumne eo 
SFX B o ndarumve eo 
SFX B or or eor 
SFX B or ris eor # infectum personnel indicatif présent
SFX B or risque eor 
SFX B or risne eor 
SFX B or risve eor 
SFX B or tur eor 
SFX B or turque eor 
SFX B or turne eor 
SFX B or turve eor 
SFX B or mur eor 
SFX B or murque eor 
SFX B or murne eor 
SFX B or murve eor 
SFX B or mini eor 
SFX B or minique eor 
SFX B or minine eor 
SFX B or minive eor 
SFX B or ntur eor 
SFX B or nturque eor 
SFX B or nturne eor 
SFX B or nturve eor 
SFX B or bar eor # infectum personnel indicatif imparfait
SFX B or barque eor 
SFX B or barne eor 
SFX B or barve eor 
SFX B or baris eor 
SFX B or barisque eor 
SFX B or barisne eor 
